【裁判字號】    97,小抗,2
【裁判日期】    970421
【裁判案由】    侵權行為損害賠償
【裁判全文】
臺灣板橋地方法院民事裁定               97年度小抗字第2號
抗  告  人  乙○○
相  對  人  甲○○
上列抗告人因與相對人間侵權行為損害賠償事件，對於中華民國
97年3 月7 日本院三重簡易庭裁定不服，提起抗告，本院裁定如
下：
    主  文
抗告駁回。
抗告費用由抗告人負擔。
    理  由
一、按送達應於應受送達人之住居所、事務所或營業所行之；送
    達於住居所、事務所或營業所，不獲會晤應受送達人者，得
    將文書付與有辨別事理能力之同居人或受僱人，民事訴訟法
    第136 條第1 項、第137 條第1 項定有明文。次按送達不能
    依前2 條規定為之者，得將文書寄存送達地之自治或警察機
    關，並作送達通知書兩份，一份黏貼於應受送達人住居所、
    事務所、營業所或其就業處所門首，另一份置於該送達處所
    信箱或其他適當位置，以為送達。寄存送達自寄存之日起，
    經10日發生效力，此觀同法第138 條之規定自明。復按民事
    訴訟法第138 條所規定之寄存送達，係以將文書寄存送達地
    之自治或警察機關，並作送達通知書，黏貼於應受送達人住
    居所、事務所或營業所門首時，為送達之時；應受送達人究
    於何時前往領取應受送達之文書，或並未前往領取，該文書
    嗣經退還原送達法院，於送達之效力均無影響（最高法院89
    年度台聲字第13號裁判要旨參照）。再按提起民事第二審上
    訴應繳納裁判費，此為必須具備之程式。又小額事件之上訴
    不合程式或有其他不合法之情形而可以補正者，原審法院應
    定期間命其補正；如不於期間內補正，應以裁定駁回之，民
    事訴訟第436 條之32第2 項準用同法第442 條第2 項定有明
    文。
二、本件抗告人因與相對人間本院96年度重小字第5084號侵權行
    為損害賠償事件，對於本院三重簡易庭96年12月20日所為判
    決不服，提起第二審上訴，惟未據繳納第二審裁判費，經本
    院三重簡易庭於97年1 月22日裁定命抗告人於5 日內補繳，
    該裁定於97年1 月30日寄存送達於抗告人，有送達證書附卷
    可稽，經10日，而於同年2 月9 日生效。抗告人逾期未補繳
    第二審裁判費，經本院三重簡易庭於97年3 月7 日裁定駁回
    抗告人之上訴。抗告人對上開駁回其上訴之裁定不服，提起
    抗告，其抗告意旨略以：其並未收到上開本院三重簡易庭於
    97 年1月22日所為之裁定，以致未能補繳第二審裁判費等語
    。惟查：本件抗告人之住所確係在台北縣蘆洲市○○路69號
    4 樓，有其所提上訴狀、抗告狀所載地址可證。而上開本院
    重簡易庭於97年1 月22日所為命抗告人補繳第二審裁判費之
    裁定，已向抗告人上開住所送達，因不獲會晤抗告人或有辨
    別事理能力之同居人或受僱人，故於97年1 月30日寄存送達
    於台北縣政府警察局延平警察派出所，依前開民事訴訟法第
    138 條規定，自屬合法送達，且該裁定依法自寄存之日起經
    10日，即97年2 月9 日即發生送達之效力。故縱使抗告人確
    未前往上開警察機關領取該裁定，仍不影響該裁定已合法送
    達之效力。是抗告人逾期未依上開本院三重簡易庭97年1 月
    22日所為之裁定補繳第二審裁判費，其上訴自不合法。原法
    院依法裁定駁回其上訴，於法並無不合。
三、據上論結，本件抗告為無理由，依民事訴訟法第95條、第78
    條，裁定如主文。
中    華    民    國    97    年    4     月    21    日
                  民事第一庭    審判長法  官  李世貴
                                      法  官  陳翠琪
                                      法  官  黃信樺
以上正本係照原本作成
本裁定不得再抗告。
中    華    民    國    97    年    4     月    21    日
                                      書記官  李佳靜


司法院資訊處製作；財團法人民間司法改革基金會備份。
